臺灣臺中地方法院刑事判決
111年度易字第899號
公  訴  人  臺灣臺中地方檢察署檢察官
被      告  曾樑成



                    另案在法務部○○○○○○○○○○○執行中
上列被告因竊盜案件，經檢察官提起公訴（111年度偵字第16231
號），本院判決如下：
    主    文
曾樑成犯攜帶兇器毀越門窗侵入住宅竊盜罪，累犯，處有期徒刑
玖月。未扣案犯罪所得新臺幣伍仟伍佰元沒收，於全部或一部不
能沒收或不宜執行沒收時，追徵其價額。
    事    實
一、曾樑成意圖為自己不法之所有，基於攜帶兇器毀越門窗侵入
    住宅竊盜之犯意，於民國110年12月16日凌晨2時30分許（起
    訴書誤載為111年12月16日2時30分許，應予更正），至臺中
    市西屯區中清路2段189巷3弄，即温雅鈴所經營位於臺中市○
    ○區○○路0段000巷00號之「小雅服飾店」後門處（上址為許
    秋敏之住宅，1樓分租予温雅鈴，許秋敏平日均由該後門進
    出住宅），使用在後門防火巷撿拾之木棍1根扳彎防盜鐵門
    及弄破該鐵門之紗窗後，將手伸入開鎖而開啟鐵門進入該屋
    後走至上開服飾店（侵入住宅部分未據告訴），再持客觀上
    得作為兇器之螺絲起子1把（未據扣案）撬開店內上鎖之抽
    屜，竊取温雅鈴所有之現金新臺幣（下同）共5,500元，得
    手後由原路徑離開該屋，並隨即騎乘腳踏車離去。嗣温雅鈴
    發現遭竊遂報警處理，經警調閱現場及路口監視錄影畫面，
    並至現場勘察採證，將採自該破壞鐵門門板之木棍之DNA採
    證膠片，送交內政部警政署刑事警察局比對結果，發現與曾
    樑成之DNA-STR型別相符，始循線查悉上情。　
二、案經温雅鈴訴由臺中市政府警察局第六分局報告臺中地檢署
    檢察官偵查起訴。
    理    由
一、被告以外之人於審判外之陳述，雖不符刑事訴訟法第159條
    之1至之4等4條之規定，而經當事人於審判程序同意作為證
    據，法院審酌該言詞陳述或書面陳述作成時之情況，認為適
    當者，亦得為證據；當事人、代理人或辯護人於法院調查證
    據時，知有刑事訴訟法第159條第1項不得為證據之情形，而
    未於言詞辯論終結前聲明異議者，視為有前項之同意，同法
    第159條之5定有明文。查本案以下所引用具傳聞性質之證據
    ，檢察官及被告曾樑成於本院審理時均表示同意有證據能力
    （本院卷第57頁），或迄至本院言詞辯論終結前均未聲明異
    議，本院審酌上開證據資料作成時之情況，並無任何違法取
    證之不適當情形，且對於被告涉案之事實具有相當之關聯性
    ，依刑事訴訟法第159條之5之規定，認均具有證據能力。又
    本院下列所引用卷內之非供述證據，並無證據證明係公務員
    違背法定程序所取得，依同法第158條之4反面解釋，亦均得
    為證據，均合先敘明。
二、上揭犯罪事實，業據被告曾樑成於本院審理時坦承不諱，核
    與證人即告訴人温雅鈴於警詢之證述，證人即被害人許秋敏
    於警詢之證述均大致相符(偵卷第41-48頁)；復有臺中市政
    府警察局第六分局111年2月21日員警職務報告、111年2月15
    日中市警鑑字第1110012377號鑑定書、刑案現場勘查報告、
    現場蒐證照片、監視器影像擷取翻拍畫面暨光碟、受理各類
    案件紀錄表、受(處)理案件證明單、臺中地方檢察署檢察事
    務官勘驗報告（偵卷第35、49-59、65-137、141、185頁、
    第221頁證物存放袋）等件在卷可稽。足認被告之自白與事
    實相符，堪予採信。至公訴意旨雖認被告有以剪刀剪破該鐵
    門之紗窗，然此為被告所否認，陳稱係以撬開鐵門之工具（
    自監視器畫面及本案現場木棍採集有被告DNA以觀，可認被
    告係以木棍撬開大門）破壞紗窗等語（本院卷第57頁），而
    查，本案並無剪刀扣案可資佐證，且依現場之監視器畫面，
    亦難察得被告確有持剪刀破壞紗窗之情，佐以大門紗窗遭破
    壞之畫面，可見紗窗破裂處呈不規則狀等節（偵卷第91頁）
    ，尚與使用鋒利刀刃剪切，應呈直線斷面不符，而反與被告
    所陳係以棍棒強行破壞，可能呈現不規則斷面一致，自應以
    被告所陳可採，並更正此部分犯罪事實。從而，本案事證明
    確，被告犯行堪以認定，應依法論科。
三、論罪科刑：
㈠、按刑法第321條第1項第1款之侵入住宅竊盜罪，其所謂侵入，
    係指未得允許，而擅自入內之意，所出入者為公共場所或公
    眾得出入之場所，固非此所謂之侵入；但倘非公共場所或公
    眾得出入之場所而無權居住或無故進入，均不失為侵入；又
    所謂「住宅」，乃指人類日常居住之場所而言（最高法院10
    1年度台非字第140號、104年度台上字第1674號判決意旨參
    照）。復按刑法第321條第1項第2款所謂「毀」係指毀損，
    稱「越」則指踰越或超越，祇要踰越或超越門窗、牆垣或其
    他安全設備之行為使該門窗、牆垣或其他安全設備喪失防閑
    作用，即該當於上開規定之要件。再按，刑法第321條第1項
    第3款之攜帶兇器竊盜罪，係以行為人攜帶兇器竊盜為其加
    重條件，此所謂兇器，其種類並無限制，凡客觀上足對人之
    生命、身體、安全構成威脅，具有危險性之兇器均屬之，且
    祇須行竊時攜帶此種具有危險性之兇器為已足，並不以攜帶
    之初有行兇之意圖為必要（最高法院79年度台上字第5253號
    判決意旨參照）。查被告持有之螺絲起子呈現細長狀（偵卷
    第185頁），且既可撬開金屬製造之抽屜鎖，衡情質地堅硬
    ，客觀上足對人之生命、身體、安全構成危險或威脅，堪認
    屬兇器無訛。是核被告所為，係犯刑法第321條第1項第1款
    、第2款、第3款之攜帶兇器毀越門窗侵入住宅竊盜罪。
㈡、查被告前因竊盜案件，經本院以110年度易字第481號判處有
    期徒刑8月確定，於110年10月11日徒刑執行完畢出監等節，
    業據檢察官提出本院上開確定判決為證，且有其臺灣高等法
    院被告前案紀錄表可稽，檢察官並指出被告前案亦係犯相同
    之竊盜犯行，認有加重其刑之必要等語（本院卷第61-68頁
    ），堪認已具體指出證據方法，又被告並坦認有前開科刑及
    執行情形（本院卷第61頁），則被告受有期徒刑執行完畢後
    5年內再故意犯本案有期徒刑以上之罪，為累犯；本院審酌
    被告前因犯罪經徒刑執行完畢後，理應產生警惕作用，卻再
    犯本案相同犯罪，堪認其對刑罰之反應力顯然薄弱，應有依
    刑法第47條第1項規定加重其刑之必要，爰依前開規定加重
    其刑。
㈢、爰審酌被告另有多次竊盜案件遭科刑之紀錄（累犯部分不重
    覆評價），有前引之臺灣高等法院被告前案紀錄表可稽，素
    行不良；又被告正值壯年，不思正當獲取所需，竟恣意竊取
    他人財物而侵害他人財產權，影響社會治安，並審之其各次
    犯罪之手段、情節及所生危害、犯後坦認犯行，惟未賠償被
    害人之犯後態度，兼衡被告自陳國小肄業之智識程度、做臨
    時工，每日薪資1千多元、無人需照顧扶養之家庭生活經濟
    狀況（本院卷第61頁）等一切情狀，量處如主文所示之刑，
    以示懲儆。
四、按犯罪所得，屬於犯罪行為人者，沒收之。於全部或一部不
    能沒收或不宜執行沒收時，追徵其價額。刑法第38條之1第1
    項前段、第3項分別定有明文。查被告竊取之現金合計5,500
    元，屬被告本案之犯罪所得，既未扣案且未實際合法發還告
    訴人，應依前開規定宣告沒收，並宣告於全部或一部不能沒
    收或不宜執行沒收時，追徵其價額。至被告為本案犯行所用
    之木棍、螺絲起子，因無積極證據可認係被告所有，且非違
    禁物，爰不予宣告沒收。
五、不另為無罪諭知部分：
    起訴意旨雖認被告如前開竊盜犯行除竊得5,500元外，另有竊得9,500元（合計1萬5千元）等語。惟被告就此堅詞否認，並於本院審理時供稱：我只有拿到5,500元等語（本院卷第57頁），而公訴意旨此部分所憑，僅有告訴人温雅鈴於警詢時之證述（偵卷第41-44頁），又告訴人温雅鈴雖提出遭竊貨款之收據（偵卷第101頁），然收據上顯示金額僅有3,459元，尚難認可佐證其確遭竊取合計1萬5千元之現金，是其指述既無其他補強證據，本於罪疑有利被告原則，應認被告僅竊得5,500元，至公訴意旨所指被告竊得逾此數額之現金，因與被告前經論罪科刑之加重竊盜罪，為事實上同一案件，爰不另為無罪諭知，附此敘明。
據上論斷，應依刑事訴訟法第299條第1項前段，刑法第321條第1
項第1款、第2款、第3款、第47條第1項、第38條之1第1項前段、
第3項，刑法施行法第1條之1第1項，判決如主文。　
本案經檢察官詹益昌提起公訴，檢察官陳怡廷到庭執行職務。
中    華    民    國     111    年   7    月     6    日
                  刑事第十庭    法  官  吳珈禎
以上正本證明與原本無異。
如不服本判決應於收受判決後20日內向本院提出上訴書狀，並應
敘述具體理由；其未敘述上訴理由者，應於上訴期間屆滿後20日
內向本院補提理由書（均須按他造當事人之人數附繕本）「切勿
逕送上級法院」。
告訴人或被害人如不服判決，應備理由具狀向檢察官請求上訴，
上訴期間之計算，以檢察官收受判決正本之日起算。
                                書記官  廖明瑜
中　　華　　民　　國　　111 　年　　7 　　月　　6 　　日
附錄論罪科刑法條：
中華民國刑法第321條第1項第1款至第3款
犯前條第1項、第2項之罪而有下列情形之一者，處6月以上5年以
下有期徒刑，得併科50萬元以下罰金：
一、侵入住宅或有人居住之建築物、船艦或隱匿其內而犯之。
二、毀越門窗、牆垣或其他安全設備而犯之。
三、攜帶兇器而犯之。